

**W** ikovylyaev

ikovylyaev

ikovylyaev.com

Bē ikovylyaev

**%** +7 (904) 177-73-58

О Санкт-Петербург

#### О себе

3 года развиваюсь в области дизайна интерфейсов, около года развиваюсь в создании и поддержании дизайн-систем.

Знаю специфику создания дизайн-систем, основные принципы проектирования интерфейсов, паттерны, поведение пользователя. Владею знаниями в области типографики, композиции, теории цвета. Могу находить нестандартные решения задач так, чтобы выполнять потребности пользователя и не менять его привычек.

Ориентирован на дальнейшее развитие в области дизайна комплексных пользовательских интерфейсов, создания дизайнсистем

# Достижения

- Приз зрительских ІТ-симпатий в молодежном акселераторе ЮнІТ-Урал
- 3-ье место в Финале национального чемпионата WorldSkills-Russia в компетенции Веб-дизайн и разработка

### Образование

2020-2024	Университет ИТМО	Бакалавр, Образовательный центр "Энергоэффективные инженерные
		системы", Ядерная энергетика и теплофизика

### Опыт работы

•		
12.2022 – настоящее время	Дизайн-система Finka	Автор
		• Разработал основные компоненты
		• Создал необходимую документацию
		• Создал мини-экосистему вокруг
		Более 1000 скачиваний в магазине Figma
10.2021-11.2021	Проект "CodeX Tasks"	Дизайнер
		• Разработал дизайн-систему
		• Разработал дизайн таск-менеджера для компьютеров
10.2019-05.2020	Проект "Recyclica"	Дизайнер
		• Разработал дизайн мобильного приложения
		• Разработал айдентику проекта
		Проект получил приз зрительских IT-симпатий в акселераторе ЮнIT-Урал

## Навыки

- Продвинутый уровень использования Figma, знания в области построения дизайн-систем, включая создание, развитие и поддержку
- Базовые знания в веб-разработке, включая HTML, CSS, JS, PHP

## Курсы

2022	Открытое образование	Машинное обучение и анализ данных
2021	Открытое образование	Прикладная статистика
2021	Открытое образование	Хранение и обработка данных

### Хобби

- Парусный спорт, туризм
- Фото-, видеосъемка